# 请教陈版主，代建房产税务问题

提问人：julia_wanyin 时间：2012-07-31 14:24:16
A公司（非房地产企业）委托B公司（房地产企业）代建房屋，建成后，按理应该是B将产权过户给A，缴纳营业税、土增税。为了避开营业税、土增税，用以下操作方法是否可行，请陈版主指教。 B将代建的房屋评估作价，投资设立新公司C（非房地产企业），然后即刻将C 的股权转让给A，没有股权转让收益，也不做房产变更。 按照》（财税〔 2002 〕 191 号）规定：“ 一、以无形资产、不动产投资入股，参与接受投资方利润分配，共同承担投资风险的行为，不征收营业税。 二、对股权转让不征收营业税。”投资设立C 时，B不需要缴纳营业税，股权转让时也不需要缴纳营业税。对吗？
另外，能否请陈版主分析一下，整个过程中A、B可能涉及的税费。谢谢！

回答人：chenyiwei
这种做法或许能够免掉营业税，但根据财税[2006]21号文规定，土地增值税将不能避免（因为如果采用这种操作方式，房地产企业只能以自建开发产品立项）。另外，无论是在以开发产品设立公司的环节，还是转让C公司股权的环节，都可能涉及企业所得税。